臺灣高等法院臺中分院刑事判決　　　100年度交上易字第153號
上　訴　人
即　被　告　劉麗雲
上列上訴人因過失傷害案件，不服臺灣臺中地方法院99年度交易
字第833號中華民國99年12月22日第一審判決（起訴案號：臺灣
臺中地方法院檢察署99年度偵字第22841號），提起上訴，本院
判決如下：
    主  文
上訴駁回。
    理  由
一、依刑事訴訟法第350條、第361條、第362條、第367條規定，
    不服地方法院之第一審判決而上訴者，須提出上訴書狀，並
    應敘述具體理由，為上訴必備之程式；其所提出之書狀未敘
    述上訴理由，或僅曾以言詞陳述上訴理由者，均應於上訴期
    間屆滿後20日內補提理由書於第一審法院。第一審法院經形
    式審查，認逾期未補提上訴理由者，應定期間先命補正；逾
    期未補正者，為上訴不合法律上之程式，應以裁定駁回。倘
    已提出上訴理由，但所提非屬具體理由者，則由第二審法院
    以上訴不合法律上之程式，判決駁回。而所謂具體理由，必
    係依據卷內既有訴訟資料或提出新事證，指摘或表明第一審
    判決有何採證認事、用法或量刑等足以影響判決本旨之不當
    或違法，而構成應予撤銷之具體事由，始克當之（例如：依
    憑證據法則具體指出所採證據何以不具證據能力，或依憑卷
    證資料，明確指出所為證據證明力之判斷如何違背經驗、論
    理法則）；倘僅泛言原判決認定事實錯誤、違背法令、量刑
    失之過重或輕縱，而未依上揭意旨指出具體事由，或形式上
    雖已指出具體事由，然該事由縱使屬實，亦不足以認為原判
    決有何不當或違法者（例如：對不具有調查必要性之證據，
    法院未依聲請調查亦未說明理由，或援用證據不當，但除去
    該證據仍應為同一事實之認定），皆難謂係具體理由，俾與
    第二審上訴制度旨在請求第二審法院撤銷、變更第一審不當
    或違法之判決，以實現個案救濟之立法目的相契合，並節制
    濫行上訴（最高法院97年度臺上字第892號判決意旨可資參
    照）。又理由是否具體，則屬第二審法院審查之範圍，不在
    命補正之列，亦即上訴書狀已記載理由，並有具體之敘述時
    ，其上訴既屬合法，第二審法院固應就其理由之是否可取，
    為實體之審理及判斷；如認其上訴書狀雖記載理由，但並未
    具體敘述時，則無須再命補正，可逕認其上訴不合法，以判
    決駁回之（參見法院辦理刑事訴訟案件應行注意事項第162
    點、最高法院97年度臺上字第1281號判決意旨）。
二、本件上訴人即被告（下稱被告）劉麗雲上訴理由略以：被告
    家中有年邁祖母、配偶待業中無收入及二名幼兒（一名三歲
    托育中，一名五歲就讀私立幼稚園）等多人共同生活，僅由
    被告工作維生，家境困難，請求增加本案緩刑宣告；本案告
    訴人張勝華申請對上訴人劉麗雲薪資假扣押執行中，且本案
    告訴人張勝華民事求償400多萬，本案易科罰金金額亦接近
    六萬元，被告實無能力負擔；此案車禍之發生被告及告訴人
    均同有過失之情節，被告之前未曾受有期徒刑以上刑之宣告
    ，本案因一時過失，致罹刑章，必記取教訓當知所警惕，請
    增加本案緩刑宣告，給予被告自新之機會，實為感德云云。
三、經查，按刑罰之量定，屬法院自由裁量之職權行使，應審酌
    刑法第57條所列各款事由及一切情狀，為酌量輕重之標準，
    並非漫無限制；量刑輕重係屬事實審法院得依職權自由裁量
    之事項，苟已斟酌刑法第57條各款所列情狀而未逾越法定刑
    度，不得遽指為違法；且在同一犯罪事實與情節，如別無其
    他加重或減輕之原因，下級審量定之刑，亦無過重或失輕之
    不當情形，則上級審法院對下級審法院之職權行使，原則上
    應予尊重（最高法院72年臺上字第6696號、75年臺上字第70
    33號判例及85年度臺上字第2446號判決意旨參照）。原審以
    被告過失傷害，犯罪事證明確，又被告於本案車禍肇事後，
    在有偵查權限之警察機關尚未發覺犯罪前，主動向有偵辦犯
    罪職務、據報至車禍現場處理之警察自首而接受裁判乙節，
    有臺中市○○○道路交通事故肇事人自首情形紀錄表1件在
    卷可佐（見他字卷19頁），爰依刑法第62條前段之規定，減
    輕其刑。並審酌被告因過失肇致本案車禍之發生，致告訴人
    張勝華所受傷害非輕，且其迄今仍未與告訴人達成和解並賠
    償損害，再兼衡酌被告犯後於審理時坦承犯行之態度，被告
    與告訴人就本案車禍之發生均同有過失之情節，及被告先前
    尚無經法院判處罪刑之刑事前科紀錄，有臺灣高等法院被告
    前案紀錄表附卷可按，堪認其素行尚佳等一切情狀，量處有
    期徒刑2月，並諭知易科罰金之折算標準，原審顯係本於被
    告之責任為基礎，並已具體斟酌刑法第57條所列情形而為量
    定，並未偏執一端而有失之過重之情事，依上開最高法院判
    例、判決意旨，不得遽指為違法。本件車禍被告與告訴人就
    本案車禍之發生均同有過失之情節，業經原審加以斟酌，而
    被告家境困難，無力負擔民事賠償及罰金，則非量刑所得審
    酌之事項，又原審以被告因過失肇致本案車禍之發生，致告
    訴人張勝華所受傷害非輕，且其迄今仍未與告訴人達成和解
    並賠償損害等情，衡量雙方利害未予被告緩刑宣告，尚無不
    當，被告上訴意旨指摘原審判決，請求給予緩刑宣告云云，
    自非可採。
四、綜上所述，本院依形式上觀察認原審判決認事用法並無違法
    或不當之處，量刑亦屬妥適，被告上訴理由並未依據卷內既
    有訴訟資料或提出新事證，指摘或表明第一審判決有何採證
    認事、用法或量刑等足以影響判決本旨之不當或違法，而構
    成應予撤銷之具體事由，自非屬得上訴第二審之具體理由。
    依上揭法律規定及判決意旨，被告提起之第二審上訴不合法
    律上程式，爰不經言詞辯論，判決駁回其上訴。
五、據上論斷，應依刑事訴訟法第367條前段、第372條，判決如
    主文。
中    華    民    國   100    年    2     月    9     日
            刑事第十庭    審判長法  官  江  錫  麟
                                法  官  陳      葳
                                法  官  紀  文  勝
以上正本證明與原本無異。
不得上訴。
                                書記官  吳  姁  穗
中    華    民    國   100    年    2     月    9     日